sv: Sportartiklar > Utomhusaktiviteter > Vintersporter och -aktiviteter > Snöskogång: Snöskoväskor; Snöskobindningar; Snöskostavar; Snöskor
vi: Dụng cụ thể thao > Giải trí ngoài trời > Hoạt động và thể thao mùa đông > Giày đi tuyết: Túi đựng giày đi tuyết; Bộ nẹp giầy đi tuyết; Gậy đi bộ trên tuyết; Giầy đi tuyết
ro-RO: Articole sportive > Recreere în aer liber > Activități și sporturi de iarnă > Plimbări cu rachete de zăpadă: Genți pentru rachete de zăpadă; Legături pentru rachete de zăpadă; Bețe pentru rachete de zăpadă; Rachete de zăpadă
pt-BR: Artigos esportivos > Atividades ao ar livre > Esportes e atividades de inverno > Caminhadas com raquetes de neve: Bolsas para raquetes de neve; Amarrações para raquetes de neve; Bastões para raquetes de neve; Raquetes de neve
zh-CN: 体育用品 > 户外休闲 > 冬季运动与活动 > 雪鞋健行: 雪地鞋包; 雪鞋绑带/固定带; 雪地鞋手杖; 雪鞋
sk-SK: Športový tovar > Exteriérové rekreakčné športy > Zimné športy a aktivity > Snežnice: Tašky na snežnice; Viazanie na snežnice; Palice na snežnice; Snežnice
fr: Équipements sportifs > Loisirs de plein air > Activités et sports d'hiver > Raquette à neige: Housses pour raquettes à neige; Fixations pour raquettes à neige; Bâtons pour raquettes à neige; Raquettes à neige
ja: スポーツ用品 > 屋外レクリエーション > ウィンタースポーツ > スノーシュー用品: スノーシューバッグ; スノーシュー用ビンディング; スノーシュー用ポール; スノーシュー
ko: 스포츠용품 > 야외 레크레이션 > 겨울 스포츠/액티비티 > 스노슈잉: 스노슈 가방; 스노슈즈 바인딩; 스노슈 폴; 스노슈즈
tr: Spor Malzemeleri > Açık Hava Etkinlikleri > Kış Sporları ve Aktiviteleri > Kar Ayakkabılı Yürüyüş Sporu: Kar ayakkabısı çantaları; Kar Ayakkabısı Bağlantıları; Kar ayakkabısı batonları; Kar Ayakkabıları
it: Articoli sportivi > Ricreazione outdoor > Sport e attività invernali > Snowshoeing: Sacche per ciaspole; Attacchi racchette da neve; Bastoncini per ciaspole; Racchette da neve
es: Equipamiento deportivo > Actividades al aire libre > Actividades y deportes de invierno > Caminar con raquetas de nieve: Bolsas para raquetas de nieve; Fijaciones de raquetas de nieve; Bastones para raquetas de nieve; Raquetas de nieve
hr-HR: Sportska oprema > Rekreacija na otvorenom > Zimski sportovi i aktivnosti > Krpljanje: Torbe za krplje; Vezovi za krplje; Štapovi za krplje; Krplje
hu: Sportszerek > Szabadtéri kikapcsolódás > Téli sportok és tevékenységek > Hócipőzés: Hótalptáskák; Hócipőkötők; Botok hótalpazáshoz; Hócipők
nl: Sportartikelen > Buitenrecreatie > Wintersport en -activiteiten > Op sneeuwschoenen lopen: Sneeuwschoentassen; Sneeuwschoenbindingen; Sneeuwschoenstokken; Sneeuwschoenen
pl: Sprzęt sportowy > Rekreacja na świeżym powietrzu > Sporty zimowe i rekreacja zimą > Chodzenie z rakietami śnieżnymi: Pokrowce na rakiety śnieżne; Wiązania do rakiet śnieżnych; Kijki do rakiet śnieżnych; Rakiety śnieżne
nb: Sportsutstyr > Friluftsliv > Vintersport og aktiviteter > Truging: Trugebager; Trugebindinger; Trugestaver; Truger
el: Αθλητικά είδη > Υπαίθριες δραστηριότητες αναψυχής > Χειμερινά αθλήματα & δραστηριότητες > Περπάτημα σε χιονισμένες επιφάνειες με χιονοπέδιλα: Τσάντες για χιονορακέτες; Δέστρες χιονοπέδιλων; Μπατόν για χιονορακέτες; Χιονοπέδιλα
pt-PT: Artigos de desporto > Atividades recreativas no exterior > Atividades e desportos de inverno > Caminhada com raquetes de neve: Sacos para raquetes de neve; Fixadores de raquetes de neve; Bastões para raquetes de neve; Raquetes de neve
zh-TW: 體育用品 > 室外休閒 > 冬季運動 > 雪鞋健行: 雪鞋袋; 雪鞋固定器; 雪鞋手杖; 雪鞋
en: Sporting Goods > Outdoor Recreation > Winter Sports & Activities > Snowshoeing: Snowshoe Bags; Snowshoe Bindings; Snowshoe Poles; Snowshoes
th: อุปกรณ์กีฬา > สันทนาการกลางแจ้ง > กีฬาและกิจกรรมในฤดูหนาว > การเดินบนหิมะ: กระเป๋าใส่รองเท้าลุยหิมะ; อุปกรณ์รองรองเท้าหิมะ; ไม้โพลสำหรับรองเท้าลุยหิมะ; รองเท้าหิมะ
ru: Спортивные товары > Активный отдых на открытом воздухе > Зимние виды спорта и игры > Прогулки на снегоступах: Чехлы для снегоступов; Крепления для снегоступов; Палки для снегоступов; Снегоступы
da: Sportsartikler > Friluftsliv > Vintersport og -aktiviteter > Sneskovandring: Tasker til snesko; Sneskobindinger; Stave til snesko; Snesko
bg-BG: Спортни стоки > Спортни занимания на открито > Зимни спортове и дейности > Обувки за сняг: Чанти за снегоходки; Автомати за снегоходки; Снегоходни щеки; Снегоходки
sl-SI: Športna oprema > Rekreacija na prostem > Zimski športi in dejavnosti > Krpljanje: Torbe za krpljanje; Vezi za krplje; Palice za krpljanje; Krplje
de: Sportartikel > Outdoor-Aktivitäten > Wintersport & -Aktivitäten > Schneeschuhe & Zubehör: Schneeschuhtaschen; Schneeschuh-Bindungen; Schneeschuhstöcke; Schneeschuhe
cs: Sportovní potřeby > Outdoorové aktivity > Zimní sporty a aktivity > Chůze se sněžnicemi: Obaly na sněžnice; Vázání na sněžnice; Hůlky na sněžnice; Sněžnice
fi: Urheilutarvikkeet > Ulkoharrasteet > Talviurheilu ja -harrastukset > Lumikenkäily: Lumikenkälaukut; Lumikenkien siteet; Lumikenkäsauvat; Lumikengät
lt-LT: Sporto prekės > Poilsis lauke > Žiemos sportas ir veikla > Vaikščiojimas su sniegbačiais: Sniegbačių krepšiai; Sniegbačių apkaustai; Sniegbačių lazdos; Sniegbačiai